臺灣臺北地方法院刑事判決　　　　　　　 95年度訴字第595號
公　訴　人　臺灣臺北地方法院檢察署檢察官
被　　　告　玄○○
上　一　人
選任辯護人　許巍騰律師
　　　　　　李怡卿律師
被　　　告　Ｇ○○
上　一　人
選任辯護人　周武榮律師
　　　　　　余俊儒律師
被　　　告　子○○
　　　　　　ｃ○○
　　　　　　黃○○
　　　　　　Ｙ○○
　　　　　　Ｕ○○
　　　　　　亥○○
　　　　　　酉○○
　　　　　　ａ○○
　　　　　　Ｍ○○○
　　　　　　Ｅ○○
上列被告因偽造文書等案件，經檢察官提起公訴（94年度偵字第
12728號），己○判決如下：
    主  文
Ｇ○○共同連續意圖營利，聚眾賭博，處有期徒刑陸月，如易科
罰金，以銀元參佰元即新台幣玖佰元折算壹日，扣案如沒收附表
所示之物均沒收；又共同連續意圖為自己不法之所有，以詐術使
人將本人之物交付，處有期徒刑陸月，如易科罰金，以銀元參佰
元即新台幣玖佰元折算壹日；應執行有期徒刑拾月，如易科罰金
，以銀元參佰元即新台幣玖佰元折算壹日，扣案如沒收附表所示
之物均沒收。
玄○○、子○○、ｃ○○、黃○○、Ｙ○○、Ｕ○○、亥○○、
酉○○、ａ○○、Ｍ○○○、Ｅ○○，均無罪。
    事  實
一、Ｇ○○前曾於民國83年間因重利案件經台灣嘉義地方法院判
    有期徒刑2年4月，於87年4月7日縮刑期滿執行完畢（不構成
    累犯），仍不知悔改，緣Ｐ○○（另行審結）係臺北市○○
　　區○○路4段143號「普來思科技股份有限公司」（原名為沁
  　利電子商務公司，下稱普來思公司）負責人，壬○○（經與
    公訴人協商後（以下同為協商結果），己○判處有期徒刑捌
    月，緩刑參年）為普來思公司股東；ｄ○○（經己○判處有
    期徒刑肆月，如易科罰金，以銀元參佰元折算壹日，緩刑貳
    年）自93年4月1日起、天○○（經己○判處有期徒刑肆月，
    如易科罰金，以銀元參佰元折算壹日，緩刑貳年）、Ｗ○○
   （經己○判處有期徒刑肆月，如易科罰金，以銀元參佰元折
    算壹日，緩刑貳年）自92年起均係普來思公司員工，Ｊ○○
    （經己○判處有期徒刑捌月，緩刑參年）係臺北縣新店市○○街130巷26 號5樓成功資通有限公司負責人（下稱成功公
    司）。Ｐ○○、壬○○、天○○、Ｗ○○、Ｊ○○共同基於
    意圖營利之概括犯意聯絡，自民國92年間起，謀議分工，由
    Ｐ○○、辛○○（另行審結）二人提供輪盤賭博電腦程式，
    再交由天○○修改維護輪盤程式系統、Ｗ○○設計、繪製網
    頁輪盤程式系統，並另外自行設計職棒及六合彩等網路賭博
    軟體程式。93 年起，ｄ○○受僱後，負責客戶之電腦維修
    工作，與渠等共同基於前揭概括犯意聯絡，推由Ｊ○○以成
    功公司名義，向台灣索尼通訊網路股份有限公司（IP網段範
    圍係219.84.161 .160 至191，下稱SONET公司）、神坊資訊
    股份有限公司（下稱神坊公司，IP分別為211.76.139.163及
    211.76.139.175 號）、是方電訊股份有限公司（下稱是方
    公司）、台灣固網股份有限公司（下稱台灣固網）等電信業
    者，承租機房空間（由電信公司提供完善的機房設施：包括
    電力設施、空調環境、機架、高架地板、安全門禁控管等服
    務，供用戶將其主機及網路設備放置於電信公司的機房內，
    並透過個別的網路專線連上網際網路之服務），於SONET公
    司機房架設已安裝輪盤程式之伺服器；神坊公司機房架設已
    安裝六合彩及期貨程式之伺服器；是方公司機房架設已安裝
    期貨程式之伺服器；台灣固網機房架設已安裝職棒賭博程式
    之伺服器；普來思公司內，亦有可供連線維修上述程式、傳
    輸資料之伺服器，而該伺服器則由Ｊ○○、壬○○、ｄ○○
    3人共同負責設備之採購、組裝及維護上述主機代管伺服器
    。如有故障發生，則由天○○等人，以普來思公司向APOL公
    司申請之網路專線（IP網段範圍自210.200.208.128至191）
    連線至前述各代管主機機房內之伺服器進行維護及管理動作
    。Ｐ○○與Ｇ○○、ｂ○○（經與公訴人協商後（以下同為
    協商結果），己○判處有期徒刑伍月，如易科罰金，以參佰
    元折算壹日）、Ｂ○○（經己○判處有期徒刑參月，如易科
    罰金，以銀元參佰元折算壹日）共同基於連續意圖營利之概
    括犯意聯絡，由Ｐ○○以普來思公司名義，出售輪盤賭博程
    式及電腦設備予Ｇ○○等人，再由Ｇ○○、ｂ○○在桃園縣
    龜山鄉○○○路181巷20號及Ｂ○○在台北縣三重市○○路○
    段20巷8號10樓之公眾得出入場所，架設網路輪盤賭博之控
    盤端，得直接以前述電腦及網路設備連線至Ｐ○○於SONET
    公司機房架設之輪盤伺服器；或開放SONET公司機房網路輪
    盤賭博之伺服器權限，邀集其他下游盤口連線賭博，並持有
    特殊權限帳號可修改輪盤開彩結果，Ｇ○○與其妻ｂ○○自
    94年4、5月間起、Ｂ○○自同年5月間起，由賭客以Ｇ○○
    之盤口端之電話鍵盤投注，經盤口端電腦中安裝之語音卡將
    電話機類比訊號轉換為數位訊號，再由「TVCASINO.E XE」
    等程式透過網路傳輸該下注訊號資料及指令至輪盤賭博伺服
    器內下注，下注時所需傳輸的資料包括下注金額、下注號碼
    、站台編號、密碼及其他所需參數至伺服器內，進行投注資
    料彙整處理。賭客押注電腦螢幕上輪盤轉動之紅、黑、綠3
    色，每注以新臺幣（下同）100元為單位，輪盤程式則以亂
    數隨機開彩（程式另設計有特殊權限帳號者可連線至伺服器
    決定開彩結果），倘賭客押中紅、黑色，可得押注金額2倍
    之彩金，若押中綠色，可得押注金額32倍之彩金。每日依時
    段分午（15~18時）、夜（20~23時）、明（0~3時）三個賭
    盤，每時段分別計算投注結果，提供線上公開虛賭博場所，
    使不特定賭客前往該處為線上簽注與其等對賭，而提供賭博
    場所聚眾賭博，且從中獲利，並以之為常業，恃以為生。
二、Ｇ○○知悉輪盤賭博程式之設計，得以手動控制輪盤開採結
    果後，認有機可趁。竟另行起意，意圖為自己不法之所有，
    與不詳姓名人士基於概括犯意聯絡，連續於94年6月上旬、
    94 年7月1日、94年7月8日，向Ｈ○○、林如柱佯稱可提供
    由電腦亂數決定輪盤落珠位置之網路輪盤遊戲，遊說Ｈ○○
    、林如柱二人前往由不知情之Ｂ○○在臺北縣三重市○○路
    ○段20巷8號10樓經營之賭博場所，進行網路輪盤賭博，使Ｈ
    ○○、林如助陷於錯誤而前往簽注，賭博進行中Ｇ○○得知
    林如柱押注目標後，即連續伺機由該不詳姓名人士以管理權
    限帳號登入網路輪盤賭博伺服器，手動更改不利於Ｈ○○、
    林如柱之開彩結果，連續以此詐術使Ｈ○○、林如柱二人積
    欠賭金分別達新台幣（以下同）160萬及830萬元，並要求Ｈ
    ○○、林如柱二人以借據或本票提供擔保，嗣後Ｈ○○並交
    付Ｇ○○158萬元，經林如柱之妻報警後，Ｇ○○已返還林
    如柱上開本票而達成和解，於己○審理期間，Ｇ○○亦返還
    158萬元及本票予Ｈ○○而達成和解。
三、嗣經警於94年7月15日搜索上開之地點及Ｐ○○之普來思公
    司而查獲上情，並扣得如沒收附表所示Ｐ○○、Ｇ○○等人
    所有供犯罪所用之物及Ｐ○○、Ｇ○○等人之犯罪所得。
四、案經內政部刑事警察移送臺灣金門地方法院檢察署及台北縣
    刑警大隊移送臺灣板橋地方法院檢察署呈請臺灣高等法院檢
　　察長令轉臺灣臺北地方法院檢察署及臺灣臺北地方法院檢察
  　署簽分偵查起訴。
    理  由
壹、被告Ｇ○○部分
一、上開事實，業據被告Ｇ○○坦承不諱，並據證人林如柱、Ｈ
    ○○到庭證述明確（見己○95年6月8日、6月22日筆錄），
    上開證人之證詞係在法官前所為之陳述，亦據己○提示被告
    Ｇ○○未聲明異議而具有證據能力，核與同案被告Ｐ○○供
    述一致，且有Ｇ○○與林如柱之不動產買賣契約書及扣案如
　　沒收附表所示之物在卷可憑，並有扣案之個人電腦勘驗後列
　　印畫面附卷可參，被告之自白核與事實相符，本件事證明確
  ，被告Ｇ○○犯行洵堪認定。
二、論罪之理由
（一）依中華民國刑法施行法第1條之1規定：「94年1月7日刑法
      修正時，刑法分則編未修正之條文定有罰金者，自94年1
      月7日刑法修正後，就其所定數額提高為30倍，但72年6
      月26日至94年1月7日新增或修正之條文，就其所定數額提
      高為3倍。」，本件被告所犯刑法第266條、第268條、第3
      39條第1項之罪，依上開修正後之規定，提高為30倍，比
      較新舊法，其罰金刑度均相同，依刑法第2條第1項前段規
      定，仍適用行為時之規定，先予敘明。
（二）被告Ｇ○○與不特定人賭博財物，公訴人認被告係犯常業
      賭博罪行固非無見，然94年2月2日修正公布，95年7月1日
      施行之刑法第267條已廢除常業賭博之規定，比較修正前
      後之規定，以修正後之規定有利於被告，依刑法第2條第1
      項但書規定應適用修正後之法律。核被告Ｇ○○所為，係
      犯刑法第266條第1項前段之普通賭博罪，公訴人認係犯刑
      法第267條之常業賭博罪，尚有未洽，然起訴事實同一，
      起訴法條應予變更。又被告等意圖營利於公眾得出入之場
      所，設置電腦提供線上下注而供給賭博場所，與不特定人
      賭博財物並聚眾賭博，係犯刑法第268條之意圖營利供給
      賭博場所罪及意圖營利聚眾賭博罪。被告詐欺林如柱、Ｈ
      ○○部分，係犯刑法第339條第1項之詐欺取財罪。其與Ｐ
      ○○等人就聚眾賭博罪等罪有犯意之聯絡及行為分擔，為
      共同正犯。其與不詳姓名人士就詐欺犯行部分，有犯意之
      聯絡及行為分擔，為共同正犯。
（三）被告行為後，刑法第56條連續犯之規定，業於94年1月7日
      修正公布刪除，並於95年7月1日施行，則被告之犯行，因
      行為後新法業已刪除連續犯之規定，此刪除雖非犯罪構成
      要件之變更，但顯已影響行為人刑罰之法律效果，自屬法
      律有變更，依新法第2條第1項規定，比較新、舊法結果，
      仍應適用較有利於被告之行為時法律即舊法論以連續犯（
      最高法院95年第8次刑事庭會議決議參照）。被告Ｇ○○
      多次賭博、詐欺犯行，時間緊接，犯罪構成要件相同，顯
      係基於概括犯意而為，應依刑法修正前連續犯之規定，均
      以一罪論，並依法均加重其刑。其所犯上開連續普通賭博
      罪、意圖營利供給賭博場所罪、聚眾賭博三罪間，係以一
      行為而觸犯數罪名，為想像競合犯，應依刑法第55條規定
      ，從一重之意圖營利，聚眾賭博罪處斷。其上開意圖營利
      聚眾賭博罪及詐欺取財罪二罪間，犯意各別，行為互殊，
      應予分論併罰。
（四）又刑法第41條修正施行前為：「犯最重本刑為5年以下有
      期徒刑以下之刑之罪，而受6個月以下有期徒刑或拘役之
      宣告，因身體、教育、職業、家庭之關係或其他正當事由
      ，執行顯有困難者，得以1元以上3元以下折算1日，易科
      罰金。但確因不執行所宣告之刑，難收矯正之效，或難以
      維持法秩序者，不在此限。併合處罰之數罪，均有前項情
      形，其應執行之刑逾6月者，亦同」；再於修正施行後為
      「犯最重本刑為5年以下有期徒刑以下之刑之罪，而受6個
      月以下有期徒刑或拘役之宣告者，得以新臺幣1千元、2千
      元或3千元折算1日，易科罰金。」，且修正施行前之易科
      罰金折算標準，依照修正施行前罰金罰鍰提高標準條例第
      2條前段（已於95年7月1日刪除）規定，就其原定數額提
      高為100倍折算1日，則本件被告依照行為時即95年7月1日
      修正前之刑法第41條的易科罰金折算標準，均應以銀元30
      0元折算1日，經折算為新臺幣後，以新臺幣900元折算為1
      日。且修正後刑法第41條第2項已刪除，則併合處罰之數
      罪均得易科罰金，其應執行之刑逾6月者，於修正後之刑
      法即不得易科罰金處罰，經比較上開修正前後之刑法第41
      條規定及易科罰金折算標準，應修正施行前之規定，較有
      利於被告。
（五）爰審酌被告犯罪之動機、目的係圖得賺取賭客之賭資、其
      提供電腦供人線上下注之手段、造成社會上賭風興盛所生
      之危害，其控制賭盤開彩結果而詐取被害人及犯罪後已返
      還之態度等一切情狀，分別量處如主文所示之刑，並定其
      應執行刑及易科罰金折算標準，以資懲儆。扣案如沒收附
      表所示之物，為被告Ｇ○○及共同被告Ｐ○○等人所有供
      罪所用之物及犯罪所得，均應依刑法第38條第1項第2款、
      第3款規定，併予宣告沒收。
貳、被告玄○○、子○○、ｃ○○、黃○○、Ｙ○○、Ｕ○○、
    亥○○、酉○○、ａ○○、Ｍ○○○、Ｅ○○部分
一、公訴意旨略以：被告Ｐ○○（另行審結）係臺北市○○區○○路4段143號「普來思科技股份有限公司」（原名為沁利電
    子商務公司，下稱普來思公司）負責人；壬○○為普來思公
    司股東；ｄ○○、天○○、玄○○、Ｗ○○等均係普來思公
    司員工，Ｊ○○係臺北縣新店市○○街130巷26號5樓成功資
    通有限公司負責人（下稱成功公司）。渠等共同意圖營利，
    自民國92年間起，共同謀議分工，推由Ｐ○○、辛○○（另
    行審結）二人提供輪盤賭博電腦程式，再交由天○○、Ｗ○○設計、修改輪盤程式，並另外自行設計職棒及六合彩等網
    路賭博軟體程式；玄○○則負責設計、維護期貨指數對賭軟
    體。93年起，推由Ｊ○○以成功公司名義，向台灣索尼通訊
    網路股份有限公司（IP網段範圍係219.84.161.160至191，
    下稱SONET公司）、神坊資訊股份有限公司（下稱神坊公司
　  ，IP分別為211.76.139.163及211.76.139.175號）、是方電
    訊股份有限公司（下稱是方公司）、台灣固網股份有限公司
    （下稱台灣固網）等電信業者，承租機房空間（由電信公司
    提供完善的機房設施：包括電力設施、空調環境、機架、高
    架地板、安全門禁控管…等服務，供用戶將其主機及網路設
    備放置於電信公司的機房內，並透過個別的網路專線連上網
    際網路之服務），於SONET公司機房架設已安裝輪盤程式之
    伺服器；神坊公司機房架設已安裝六合彩及期貨程式之伺服
    器；是方公司機房架設已安裝期貨程式之伺服器；台灣固網
    機房架設已安裝職棒賭博程式之伺服器；普來思公司內，亦
    有可供連線維修上述程式、傳輸資料之伺服器，而該伺服器
    則由Ｊ○○、壬○○、ｄ○○3人共同負責設備之採購、組
    裝及維護上述主機代管伺服器。如有故障發生，則由天○○
    、玄○○等人，以普來思公司向APOL公司申請之網路專線（
    IP網段範圍自210.200.208.128至191）連線至前述各代管主
    機機房內之伺服器進行維護及管理動作。渠等犯罪事實及賭
    博方式如下：
（一）賭博方式：輪盤之賭博方式為賭客以盤口端之電話鍵盤投
      注，經盤口端電腦中安裝之語音卡將電話機類比訊號轉換
      為數位訊號，再由「TV CASINO.EXE」等程式透過網路傳
      輸該下注訊號資料及指令至輪盤賭博伺服器內下注，下注
      時所需傳輸的資料包括下注金額、下注號碼、站台編號、
      密碼及其他所需參數至伺服器內，進行投注資料彙整處理
      。賭客押注電腦螢幕上輪盤轉動之紅、黑、綠3色，每注
      以新臺幣（下同）100元為單位，輪盤程式則以亂數隨機
      開彩（程式另設計有特殊權限帳號者可連線至伺服器決定
      開彩結果），倘賭客押中紅、黑色，可得押注金額2倍之
      彩金，若押中綠色，可得押注金額32倍之彩金。每日依時
      段分午（15~18時）、夜（20~23時）、明（0~3時）三個
      賭盤，每時段分別計算投注結果；職棒簽賭則以中華職棒
      聯盟及美國大聯盟職業棒球比賽輸贏結果為賭博標的，以
      讓分多寡決定投注賠率；期貨對賭之方式係由賭客指定欲
      下注臺灣期貨加權指數之特定時點，交易以「口」為單位
      ，由賭客下注指述之漲跌，每漲跌1點輸贏新臺幣2百元，
      而以當日收盤點數決定輸贏，俟收盤後再行結算，然並未
      將客戶之買賣下單至合法之期貨交易市場，而係與賭客以
      買空賣空之方式對賭；六合彩線上簽賭，則由賭客選定號
      碼後下注；俟據香港六合彩所開獎之號碼加以組合其中獎
      號碼後，如與賭客選定之號碼相符，即發放賭金，而未對
      中號碼之賭金，則歸莊家所有。職棒、六合彩簽賭及期貨
      對賭可透過盤口人員電話接單，再透過撥接連線以網頁瀏
      覽器（如InternetExplorer）連線至該對應伺服器網頁，
      以點選之方式代賭客投注，俾下游盤口提供線上公開虛擬
      賭博場所，並聚眾予不特定賭客為線上簽賭，且從中獲利
      ，並以之為常業，賴以維生。
（二）網路輪盤賭博部分：
      Ｐ○○、壬○○、ｄ○○、天○○、玄○○、Ｗ○○、Ｊ
      ○○等與被告子○○、ｃ○○、黃○○、Ｕ○○、Ｇ○○
      、ｂ○○、Ｋ○○（經與公訴人協商後（以下均同為協商
      結果），己○判處有期徒刑捌月，緩刑參年）、丑○○（
      經己○判處處有期徒刑肆月，如易科罰金，以銀元參佰元
      折算壹日，緩刑貳年）、丙○○（經己○判處有期徒刑拾
      月，緩刑參年）、Ｎ○○（經己○判處有期徒刑參月，如
      易科罰金，以銀元參佰元折算壹日，緩刑貳年）、巳○○
      （經己○判處有期徒刑參月，如易科罰金，以銀元參佰元
      折算壹日，緩刑貳年）、Ｄ○○（經己○判處有期徒刑參
      月，如易科罰金，以銀元參佰元折算壹日，緩刑貳年）、
      Ｑ○○（經己○判處有期徒刑參月，如易科罰金，以銀元
      參佰元折算壹日，緩刑貳年）、Ｂ○○（經己○判處有期
      徒刑參月，如易科罰金，以銀元參佰元折算壹日）、Ｚ○○（經己○判處有期徒刑肆月，如易科罰金，以銀元參佰
      元折算壹日，緩刑參年）、Ｏ○○○（經己○判處有期徒
      刑肆月，如易科罰金，以銀元參佰元折算壹日，緩刑參年
      ）、癸○○（經己○判處有期徒刑伍月，如易科罰金，以
      銀元參佰元折算壹日，緩刑參年）等人共同意圖營利，由
      Ｐ○○以普來思公司名義，出售輪盤賭博程式及電腦設備
      予Ｇ○○、ｂ○○、Ｋ○○、丑○○、丙○○、Ｎ○○、
      巳○○、Ｄ○○等人，再由Ｇ○○等人在如附表一編號七
      、八、九之犯罪地點，並架設網路輪盤賭博之控盤端，得
      直接以前述電腦及網路設備連線至Ｐ○○於SONET公司機
      房架設之輪盤伺服器；或開放SONET公司機房網路輪盤賭
      博之伺服器權限，邀集其他下游盤口連線賭博，並持有特
      殊權限帳號可修改輪盤開彩結果。Ｇ○○、ｂ○○、Ｋ○○、丑○○、丙○○、Ｎ○○、巳○○、Ｄ○○等人即再
      邀集Ｑ○○、子○○、ｃ○○、Ｂ○○、黃○○、Ｚ○○
      、Ｏ○○○、Ｙ○○、癸○○、Ｕ○○等人向Ｐ○○購買
      輪盤賭博程式及電腦設備，在如附表一編號九至十八所示
      公眾得出入之地點，連線至Ｇ○○、ｂ○○、Ｋ○○、丑
      ○○、丙○○、Ｎ○○、巳○○、Ｄ○○等人在SONET機
      房架設之伺服器，進入線上虛擬場所，使不特定賭客前往
      該處簽注，而提供賭博場所並聚眾賭博，並以之為常業，
      恃以為生。
（三）六合彩賭博部分：
      Ｐ○○、壬○○、ｄ○○、天○○、玄○○、Ｗ○○、Ｊ
      ○○等人與卯○○（經與公訴人協商後，己○判處有期徒
      刑捌月，緩刑貳年）共同意圖營利，由Ｐ○○將六合彩賭
      博程式及電腦設備售予卯○○，再由卯○○在如附表一編
      號八所示公眾得出入之地點，連線至神坊公司機房架設之
      六合彩伺服器，進入線上虛擬場所，使不特定賭客前往下
      注而提供賭博場所並聚眾賭博，並以之為常業而恃以為生
      。
（四）職棒賭博部分：
      Ｐ○○、壬○○、ｄ○○、天○○、玄○○、Ｗ○○、Ｊ
      ○○等人與地○○（經己○判處有期徒刑陸月，如易科罰
      金，以銀元參佰元折算壹日）共同意圖營利，由Ｐ○○將
      職棒賭博程式及電腦設備售予地○○，再由地○○在如附
      表一編號七所示公眾得出入之地點，連線至臺灣固網機房
      架設之職棒賭博伺服器，進入線上虛擬場所，使不特定賭
      客前往下注而提供賭博場所並聚眾賭博，並以之為常業，
      恃以為生。
（五）期貨賭博部分：
      Ｐ○○、壬○○、ｄ○○、天○○、玄○○、Ｗ○○、Ｊ
      ○○等人與被告Ｍ○○○、ａ○○、亥○○、酉○○、Ｃ
      ○○（經與公訴人協商（以下同為協商結果），己○判處
      有期徒刑肆月，如易科罰金，以參佰元折算壹日，緩刑貳
      年）、ｅ○○（經己○判處有期徒刑拾月，緩刑參年）、
      甲○○（經己○判處有期徒刑參月，如易科罰金，以銀元
      參佰元折算壹日，緩刑貳年）、未○○（經己○判處有期
      徒刑參月，如易科罰金，以銀元參佰元折算壹日，緩刑貳
      年）、ｈ○○（經己○判處有期徒刑拾月，緩刑參年）、
      戌○○（經己○判處有期徒刑參月，如易科罰金，以銀元
      參佰元折算壹日，緩刑貳年）、Ａ○○（經己○判處免訴
      ）、地○○、ｆ○○（經臺灣高等法院95年上易字第1618
      號判處有期徒刑拾月）等人共同意圖營利，由Ｐ○○將期
      貨賭博程式及電腦設備售予Ｃ○○、ｅ○○、甲○○、未
      ○○、ｈ○○、戌○○、Ａ○○、Ｍ○○○、ａ○○、地
      ○○、ｆ○○、亥○○、酉○○等人，再由其等在如附表
      一編號一至六、十九所示公眾得出入之地點，連線至神坊
      公司、是方公司機房架設之期貨賭博伺服器，進入線上虛
      擬場所，使不特定賭客前往下注而提供賭博場所並聚眾賭
      博，並以之為常業，恃以為生。
（六）Ｐ○○除向Ｃ○○等人收取裝機費及設備費用5萬元外，
      每月尚收取管理費1萬元、線路費2萬元及盤口營收1%之紅
      利，倘盤口端之簽賭電腦硬體設備或軟體程式出現問題時
      ，則由天○○、玄○○、ｄ○○等人負責維修處理。Ｐ○○則提供Ｊ○○、瘋狂資訊有限公司、沁利電子商務股份
      有限公司、林昆毅等人所有，如附表二所示之銀行帳戶給
      Ｃ○○等人為收款帳戶。丙○○、宙○○、Ｏ○○○則提
      供本人所有，Ｇ○○提供蔡旻唐所有，如附表二所示之帳
      戶，進行賭資及犯罪所得之存提匯兌之用。Ｇ○○復將犯
      罪所得15萬元；子○○將犯罪所得4萬6800元，分別匯入
      潘玉蘭、ｃ○○所有，如沒收附表所示之帳戶。共同以此
      方式供給賭博場所並聚眾賭博。
（七）辛○○、庚○○、Ｉ○○（三人均另行審結）共同意圖營
      利，自92年間起，由辛○○提供一輪盤賭博電腦程式，委
      託Ｐ○○仿照該功能撰寫網路輪盤賭博程式（賭博方式如
      前述），俟該軟體設計完成後，辛○○便以每套20萬元之
      代價，向Ｐ○○購買網路輪盤賭博伺服器主機、軟體及投
      注設備，再由Ｉ○○向亞太線上服務股份有限公司（下稱
      亞太線上）機房申請主機代管及網路專線，架設網路輪盤
      賭博伺服器，並以IP位址：210.201.136.128～143對外提
      供連線。伺服器則由Ｉ○○、庚○○共同管理，遂行犯罪
      事實如下：辛○○、庚○○、Ｉ○○與被告Ｅ○○、宇○○（經與公訴人協商後（以下均同為協商結果，己○判處
  　　有期徒刑伍月，如易科罰金，以銀元參佰元折算壹日，緩
      刑參年）、宙○○（經己○判處有期徒刑伍月，如易科罰
      金，以銀元參佰元折算壹日）、寅○○（經己○判處幫助
      共同連續意圖營利，聚眾賭博，處有期徒刑貳月，如易科
      罰金，以銀元參佰元折算壹日，緩刑貳年）、Ｆ○○（經
      己○判處有期徒刑肆月，如易科罰金，以銀元參佰元折算
      壹日）、辰○○（原名李明晉，經己○判處有期徒刑肆月
      ，如易科罰金，以銀元參佰元折算壹日）、申○○（通緝
      中）、Ｒ○○（經己○判處有期徒刑肆月，如易科罰金，
      以銀元參佰元折算壹日）、Ｌ○○（經己○判處幫助共同
      連續意圖營利，聚眾賭博，處有期徒刑貳月，如易科罰金
      ，以銀元參佰元折算壹日，緩刑貳年）、丁○○（經己○
      判處有期徒刑伍月，如易科罰金，以銀元參佰元折算壹日
      ，緩刑參年、乙○○○（經己○判處有期徒刑參月，如易
      科罰金，以銀元參佰元折算壹日，緩刑貳年）、戊○○（
      經己○判處有期徒刑參月，如易科罰金，以銀元參佰元折
      算壹日，緩刑貳年）、Ｔ○○（經己○判處有期徒刑參月
      ，如易科罰金，以銀元參佰元折算壹日，緩刑貳年）、Ｖ
      ○○（經己○判處有期徒刑參月，如易科罰金，以銀元參
      佰元折算壹日，緩刑貳年）、Ｓ○○（經己○判處有期徒
      刑參月，如易科罰金，以銀元參佰元折算壹日，緩刑貳年
      ）、ｉ○○（經己○判處有期徒刑參月，如易科罰金，以
      銀元參佰元折算壹日，緩刑貳年）等人，共同意圖營利，
      由宇○○等人，向辛○○或Ｐ○○購得網路輪盤賭博程式
      及電腦設備後，在如附表二所示公眾得出入之地點，裝設
      網路輪盤賭博之電腦及網路端末設備，並以該設備連線至
      辛○○設於亞太線上機房之網路輪盤賭博伺服器，進入該
      線上虛擬場所，供不特定賭客簽注網路輪盤賭博而提供賭
      博場所、聚眾賭博，並以之為常業而恃以為生。Ｉ○○並
      將賭資2萬元匯入詹琬絨如附表所示之帳戶；王荻琳將犯
      罪所得匯入呂國禎所有，如沒收附表所示之帳號，因認被
      告玄○○、子○○、ｃ○○、黃○○、Ｙ○○、Ｕ○○、
      亥○○、酉○○、ａ○○、Ｍ○○○、Ｅ○○等人涉犯共
      同常業賭博、意圖營利提供賭博場所、聚眾賭博等罪嫌。
二、按犯罪事實應依證據認定之，無證據不得認定犯罪事實；不
    能證明被告犯罪者，應諭知無罪之判決，刑事訴訟法第154
    條第2項、第301條第1項分別定有明文。又事實之認定，應
    憑證據，如未能發現相當證據，或證據不足以證明，自不能
    以推測或擬制之方法，以為裁判基礎（最高法院40年台上字
    第86號判例參照）。次按，認定不利於被告之事實，須依積
    極證據，苟積極證據不足為不利於被告事實之認定時，即應
    為有利於被告之認定，更不必有何有利之證據；認定犯罪事
    實所憑之證據，雖不以直接證據為限，間接證據亦包括在內
    ，然而無論直接或間接證據，其為訴訟上之證明，須於通常
    一般之人均不致有所懷疑，而得確信其為真實之程度者，始
    得據為有罪之認定，倘其證明尚未達到此一程度，而有合理
    之懷疑存在時，無從為有罪之確信時，自應為被告無罪之判
    決（最高法院52年台上字第1300號、30 年上字816號、76年
    度台上字第4986號判例意旨參照）。
三、公訴人認被告玄○○、子○○、ｃ○○、黃○○、Ｙ○○、
    Ｕ○○、亥○○、酉○○、ａ○○、Ｍ○○○、Ｅ○○涉犯
    上開罪嫌，無非係以：
（一）被告Ｐ○○、壬○○、天○○、玄○○、Ｗ○○、Ｊ○○
      、被告ｄ○○、被告Ｃ○○、ｅ○○、甲○○、未○○、
      ｈ○○、戌○○、Ａ○○、卯○○、Ｇ○○、ｂ○○、Ｋ
      ○○、丙○○、Ｎ○○、巳○○、Ｄ○○、Ｑ○○、黃○○、Ｚ○○、Ｏ○○○、Ｙ○○、癸○○、子○○、ｃ○○於偵訊中之供述。
（二）扣案之訂貨報價單數張，認被告Ｐ○○向下游盤口收取傳
      輸費及維護費，扣案之伺服器主機32台、個人電腦4台、
      筆記型電腦2台及勘驗後列印畫面，認被告Ｐ○○與玄○○等確有共同設計、經營、維護網路輪盤賭博、期貨對賭
      、職棒及六合彩簽賭等非法賭博項目之軟硬體系統。
（三）扣案之個人電腦主機及勘驗後列印畫面該電腦內確有網路
      輪盤賭博客戶端連線程式，認被告子○○、ｃ○○係經營
　　　網路輪盤賭博盤口，並有中華電信數據通信分公司中區客
  　　服中心回覆單，認被告子○○係臺北市○○區○○路7段
    　342巷10號2樓網路輪盤賭博盤口之ADSL申設人，中華電信
      數據通信分公司中區客服中心回覆單，認網路輪盤賭博盤
      口端電腦皆有連線至被告Ｐ○○等架設於SONET公司、是
      方公司、神坊公司及台灣固網機房內之伺服器主機更新客
      戶端程式，其二人住處扣得之記事本內有賭博輸贏之紀錄
      、ｃ○○中國信託銀行第000000000000號帳戶（中信銀集
      作000000000001號函）認被告子○○以000000000000帳號
      於94年4月14日轉帳匯款1萬5,600元、於94年6月10日以轉
      帳匯款1萬5,600元、於94年7月5日以轉帳匯款1萬5,600元
      至ｃ○○之帳戶。
（四）扣案之個人電腦主機及勘驗後列印畫面該電腦內確有網路
      輪盤賭博客戶端連線程式，認被告黃○○係經營網路輪盤
      賭博盤口。
（五）卷附之中華電話數據通信分公司中區客服中心回覆單1紙
      ，認被告Ｙ○○係花蓮縣花蓮市○○街206號網路輪盤賭
      博盤口之ADSL申設人、被告Ｙ○○之銀行存摺影本，認其
      係經營網路輪盤賭博盤口。
（六）扣案之帳冊1本，認被告Ｍ○○○、ａ○○確有幫助被告
　  　Ａ○○招攬對賭期貨之客戶並收取回扣，扣案之個人電腦
    　主機、筆記型電腦及勘驗後列印畫面，認被告ａ○○、Ｍ
      ○○○經營期貨賭博。
（七）被告Ｐ○○、壬○○、玄○○、天○○、ｄ○○及普來思
      公司之通訊監察譯文，認被告玄○○與被告Ｐ○○等確有
      設計、經營、維護網路輪盤賭博、期貨對賭、職棒及六合
      彩簽賭等非法賭博項目之軟硬體系統，為其論據。
四、訊據被告玄○○、子○○、ｃ○○、黃○○、Ｙ○○、Ｕ○○、亥○○、酉○○、ａ○○、Ｍ○○○、Ｅ○○均堅決否
    認涉有上開犯行，玄○○辯稱：其係普來思公司員工，並沒
    有出售上開賭博軟體，其未參與經營，職棒、六合彩、輪盤
    均沒有看過也沒有接觸過，其只是處理股票與期貨的軟體，
    很多證券公司也有相類似的軟體，其個人看不出來這的軟體
    是不合法的，其當時以為是合法計算軟體等語；被告子○○
　　辯稱：其承認有使用扣案之電腦賭博，但是是其自己一個人
　　玩，其後來不再玩後亦找不到當初交給其使用的人帶回，其
  　並未使用該電腦供他人下注賭博，均係瞞著同居人ｃ○○一
    個人偷偷賭博等語；被告ｃ○○辯稱：其從頭到尾均沒有參
    與這件事情，連看都沒有看過該賭博軟體，警察查獲時僅其
    在家，即被當成罪犯起訴等語；被告黃○○辯稱：其承認曾
    使用該電腦下注賭博，但該電腦不是其經營，警察查獲該處
    真正經營者為ｇ○與「玲達」，「玲達」是樓下酒店小姐，
    其係該酒店之服務生，該屋係由「玲達」承租，警察查獲時
    該電腦已停擺6個多月，機器未插電，係警察來插電勘驗內
    容，其僅係暫住該處，並未經營賭博網站等語；被告Ｙ○○
    辯稱：其完全沒有參與網路賭博，其未曾與經營網路賭博之
    上游接洽，被查獲之同案被告其均不認識，該電腦是由證人
    午○○介紹的，電腦裝好翌日因其發覺該經營方式不宜即要
    求他們將電腦拆回，但他們尚未取回，該電腦曾與賭博網站
    連線，但僅係剛開始測試使用，其並未提供他人下注賭博，
    其曾交帳號給他們，該帳號是一個影印的戶頭，其認為無妨
    ，即因此被偵查等語；被告Ｕ○○辯稱：其從頭到尾都未參
    與經營，其係經營餐廳，當天送便當至癸○○處，警察即上
    來查獲，其曾於送便當去時賭玩1、2次，金額是1000元，但
    其非經營賭博等語；被告亥○○辯稱：警察查獲時其在家中
    睡覺，其姐酉○○在對面警察查獲對面台北市○○路○段33
    號6樓後來敲其住處大門，即說其在經營賭博，但那些其均
    不知情等語；被告酉○○辯稱：查獲當天11點多其是送東西
    給其妹亥○○，因為她在睡覺，佣人開對面的門讓其進去等
    候，其未居住該址，該址為Ｘ○○等人居住等語；被告ａ○○辯稱：其不認識Ｐ○○，也沒有向他買過電腦，其與Ａ○○資金往來部分，係因他是其認識很久的朋友，其擔任證券
    公司營業員，他電話下單，二人間有匯款的事實，這在證券
    業是常態，其等之資金往來是股票方面，其身為營業員不可
    能幫Ａ○○招攬賭博客戶等語；被告Ｍ○○○辯稱：其純粹
    因為不會作股票，在證券公司經友人介紹Ａ○○幫其作股票
    ，因二人借貸關係，故有資金匯款，本案其他被告我都不認
    識，其未經營賭博等語；被告Ｅ○○辯稱：其並未與Ｉ○○
    共同經營賭博網站，查獲當日其係去找Ｉ○○付先前委託他
    代簽六合彩的賭金1千多元，其知為何警方認為其係在該處
    工作等語。
    經查：
（一）被告玄○○雖坦承係被告Ｐ○○所經營普來思公司之員工
      ，負責該公司出售之證券、期貨軟體之維護，惟被告Ｐ○○所供該公司出售之軟體產品有涉及賭博之網路輪盤、六
      合彩、職棒、期貨軟體，其中期貨軟體僅係一種方便輸入
      計算之程式軟體，係由其出售予賭博網站經營者作為計算
      期貨賭博工具，被告玄○○並不知情之事實，業據證人Ｐ
      ○○到庭結證屬實（見己○96年1月10日審判筆錄），而
      觀諸被告玄○○之通聯記錄，多為其與不知名之他人就該
      軟體出現之運作障礙如何排除之對話，尚難遽為認定其係
      與經營期貨賭博網站者之對話，參諸期貨買賣計算複雜，
      坊間確有期貨計算程式軟體供人便於計算使用，此外，遍
      查全卷亦查無被告玄○○參與普來思公司與其他共同被告
      交易往來之證據，則普來思公司雖曾出售電腦程式軟體與
      被告Ｇ○○等人用以經營賭博網站，並於持續負責連線、
      維修，然被告玄○○所負責之部分非如輪盤、職棒、六合
      彩之軟體一望即知係供賭博使用，其所辯並不知該公司出
      售之對象係賭博網站之經營者，其不知是否曾為賭博網站
      維護期貨賭博網站等情，應可採信。本件公訴人所提之證
      據，尚不能證明被告玄○○涉有上開犯行。
（二）警方雖於被告子○○、ｃ○○所住之台北市○○區○○路
      7段342巷10號2樓查獲電腦1台，並勘驗該電腦確有輪盤賭
      博程式之畫面，且有中華電信數據通信分公司中區客服中
      心回覆單記載被告子○○係該址ADSL申設人，惟被告子○○雖曾使用該電腦下注賭玩輪盤，然依卷內資料，尚無任
      何積極證據足認被告子○○曾提供該址供人下注作為賭博
      場所，而ｃ○○中國信託銀行第000000000000號帳戶中雖
      曾有被告子○○轉帳匯款之記錄，被告子○○辯稱該等款
      項係其以ｃ○○名義分期付款購車之匯款記錄，與其賭博
      之賭資無涉等語，並庭呈ｃ○○中國信託帳戶95年2月份
      分期攤還型貸款往來明細表影本，其所提出之帳單雖係於
      本件查獲後之帳單，而無法作為本案之證明，惟依被告子
      ○○於94年4月14日、6月10日、7月5日轉帳至上開帳戶之
      金額均為1萬5600元可知，其所供上開轉帳係用以支付貨
      款之分期攤還金額等情，尚屬可信，此外復查無其他積極
      證據足認被告子○○涉有經營賭博網站供他人賭博或聚眾
      賭博之犯行，其自行上網下注賭博之行為亦難認有常業賭
      博之情形，尚難僅因其自行賭博使用之電腦係連線至賭博
      網站遽論其有上開犯行，至被告ｃ○○雖於上址為警查獲
      時在場，惟被告子○○供稱其係自己一人使用電腦賭博，
      為警查獲後被告ｃ○○始知悉其在住處賭博之事，尚與其
      發生爭執等情，上開ｃ○○之帳戶亦非用以支付賭金所用
      ，業如前述，且遍查全卷均查無任何積極證據足認被告ｃ
      ○○涉有經營賭博網站之犯行，本件公訴人所提之證據，
      尚不能證明被告子○○、ｃ○○涉有上開犯行。
（三）警方雖於台北市○○街34號4樓之16被告黃○○之居所查
      獲內有網路輪盤賭博軟之電腦，並有電腦勘驗畫面在卷可
      憑，然被告黃○○所供該電腦係由ｇ○、「玲達」經營賭
      博網站下注使用之事實，業據證人ｇ○到庭結證稱：94年
      過年期間其住於查獲地址，有一位「小李」將該電腦置於
      該處，該機器是其所有，由其使用，賭客賭玩之輸贏金額
      ，小李會與其結算收款或付款，該址係由「玲達」承租，
      下注賭博均由其處理，其離開該址時，並未移交給任何人
      繼續經營等語屬實（見己○96年1月10日審判筆錄），依
      卷內資料亦查無被告黃○○有經營賭博網站之積極證據，
      是以被告黃○○住處雖查獲內有輪盤賭博軟體之電腦，然
      該電腦既係屬ｇ○所有，該賭博網站亦係由ｇ○經營下注
      ，被告黃○○僅曾於該處賭博數次，亦難以常業賭博罪相
      繩，則公訴人認被告黃○○涉有上開犯行，顯與事實不符
      ，本件不能證明被告黃○○涉有上開犯行。
（四）被告Ｙ○○雖坦承曾持有內含輪盤賭博軟體之電腦，曾連
      線測試，並有卷附之中華電話數據通信分公司中區客服中
　　　心回覆單1紙，確認被告Ｙ○○係花蓮縣花蓮市○○街206
　　　號之ADSL申設人，惟其否認有經營賭博網站供他人下注賭
　　　博或聚眾賭博之犯行，依被告Ｙ○○之銀行存摺影本，亦
  　　難認其係經營賭博網站，此外，依卷內資料尚查無被告Ｙ
    　○○持該電腦供他人賭博或有聚眾賭博、常業賭博之犯行
      ，本件不能證明被告Ｙ○○犯罪。
（五）癸○○經己○以證人身份傳喚不到，惟被告Ｕ○○雖於警
      方查獲癸○○位於金門縣金城鎮金城新莊7巷8號4樓時賭
      博網站盤口時在場，惟當天其僅係送便當至該處，該址係
      癸○○經營之事實，業據被告癸○○於己○供述明確，被
      告癸○○亦因認罪經與公訴人協商結果，經己○判處有期
      徒刑伍月，如易科罰金，以銀元參佰元折算壹日，緩刑參
      年，被告Ｕ○○亦提出其所經營餐廳之名片在卷可參，其
      自警、偵訊迄己○審理中所供均為一致，此外，依卷內資
　　　料尚查無積極證據足認被告Ｕ○○在該址有與癸○○共同
　　　經營賭博網站供他人賭博或有聚眾賭博、常業賭博之犯行
　　  ，本件不能證明被告Ｕ○○犯罪。
（六）被告亥○○係住於台北市○○路○段33號6樓之3，警方於
      93年12月16日搜索其住處對面台北市○○路○段33號6樓
      時，其係於事後經警通知始到場，台北市○○路○段33
      號6樓之3是其先生之姐姐所有，其姐酉○○因要帶食物給
      其，故由佣人開門讓她在該處等候，其不知查扣之物為何
      人使用等情，業據被告亥○○於第一次警詢時供述明確（
      見臺灣板橋地方法院檢察署93年度偵字第19882號卷第91
      頁背面），被告酉○○雖於警方搜索時在場，惟其於第一
      次警詢時即供稱係送物品給其妹即被告亥○○，因亥○○
      仍在睡覺，故至對面即查獲地址等候等情（見上開卷第99
      頁背面、第100頁），核與其二人於偵訊及己○審理中所
      供情節一致，而查獲當時該址係由Ｘ○○與地○○居住之
      事實，業據證人Ｘ○○、地○○到庭結證明確（見己○96
      年1月16日審判筆錄），證人地○○亦證稱該電腦內之期
      貨賭博軟體係其下載，由其個人使用，因當時其幫ｆ○○
      經營地下期貨賭博網站作帳使用，所有的軟體上網均可下
      載，查獲時其不在該址，而係在台北市○○路為警查獲，
      至被告亥○○、酉○○二人雖常至台北市○○路○段33號
      6樓，但不會使用該電腦，因該電腦都是其個人使用，她
      們二人不知其使用該期貨軟體，該址有2台電腦，警方查
      扣的係其使用的該台電腦，與另一台其妻Ｘ○○使用之電
      腦無涉，被告亥○○、酉○○並不知其在作地下期貨等語
      （見上開審判筆錄），而地○○因在台北市○○區○○路
      99號3樓、107號3樓與ｆ○○共同經營地下期貨賭博網站
      為警於93年12月16日查獲之事實，業據己○判處有期徒刑
      陸月，如易科罰金，以銀元參佰元折算壹日確定，而ｆ○○犯行部分，亦經臺灣高等法院以95年度上易字第1618號
      判處有期徒刑拾月，有該判決在卷可參，雖於該址亦查扣
      有被告亥○○申請東森寬頻電信申請書及銀行年度分戶帳
      單、銀行交割憑單，惟該址既有2台電腦分別供不同人使
      用，該等證物尚難認係被告亥○○、酉○○經營地下期貨
      之證物，被告亥○○、酉○○二人所供尚可採信，公訴人
　    所提出之證據既無法證明被告亥○○、酉○○有何犯行，
      則其訴訟上之證明尚未達到於通常一般之人均不致有所懷
　　　疑為真實之程度，無從使己○對於被告亥○○、酉○○所
　　　涉之犯罪得有罪之確信，此外又查無其他積極證據足資證
  　　明被告亥○○、酉○○有何公訴人所指犯行，本件不能證
　    明被告亥○○、酉○○犯罪。
（七）公訴人認被告ａ○○、Ｍ○○○涉犯經營地下期貨網站之
      證據，有扣案之帳冊1本及扣案之個人電腦主機、筆記型
　　　電腦及勘驗後列印畫面，惟該帳冊及電腦均係屬被告Ａ○○所有，經被告Ａ○○以證人身份結證稱：該帳冊係其指
    　示小姐記載，其所載曾媽媽即為被告Ｍ○○○，其與被告
      Ｍ○○○之帳款均係因為作股票之借貸關係，回扣指的是
      證券公司之退佣，因其交易股票，由證券公司依成交之金
      額退萬分之5、6之佣金，有其退給別人的，也有他人退款
      ，而其載編號201為被告ａ○○，當時ａ○○為證券公司
      之營業員，其都在ａ○○處下單作股票買賣，金額約幾百
      萬元，帳冊所載數千元者為一天的利息，其承認有作地下
      期指，但被告ａ○○、Ｍ○○○二人並未參與，被告Ｍ○○○年紀很大，不會玩期貨，而被告ａ○○為營業員，他
      如果介入地下期貨會沒有工作，他的證券公司會抓，被告
      二人均未曾至其在宜蘭經營之地下期貨網站下單，其係單
      純借款予被告Ｍ○○○，而與被告ａ○○往來係真正下單
      買股票等語明確（見己○96年1月17日審判筆錄），觀諸
　　　扣案之帳冊內容尚難遽以認定其二人有與被告Ａ○○共同
  　　經營或幫助被告Ａ○○招攬對賭期貨之客戶並收取回扣之
    　犯行，被告ａ○○、Ｍ○○○二人所供尚可採信，公訴人
　    所提出之證據既無法證明被告ａ○○、Ｍ○○○有何犯行
      ，則其訴訟上之證明尚未達到於通常一般之人均不致有所
      懷疑為真實之程度，無從使己○對於被告ａ○○、Ｍ○○○所涉之犯罪得有罪之確信，此外又查無其他積極證據足
　　　資證明被告ａ○○、Ｍ○○○有何公訴人所指犯行，本件
　　  不能證明被告ａ○○、Ｍ○○○二人犯罪。
（八）被告Ｅ○○雖於警方查獲被告Ｉ○○在台北市○○○路○
      段423巷68號3樓經營賭博網站時在場，惟其於第一次警詢
      時供稱其係至該給付六合彩賭資予Ｉ○○，並未參與賭博
      網站之經營，其僅為六合彩之賭客（見95年度偵字第4359
      號卷第三卷第53頁），核與其於偵審中所供一致，而被告
      Ｉ○○亦坦承由其於該址經營賭博網站，其並以證人身分
      結證稱：當時被告Ｅ○○係拿六合彩之賭資要其幫忙向紀
      麗美代簽，因其先前幫他代簽，他要拿錢償還等語（見己○96年1月17日審判筆錄），核與其於第一次警詢時所供
      ：查獲現場有一賭客Ｅ○○在排六合彩號碼準備向別人簽
      注等語相符（見95年度偵字第4359號卷第三卷第49頁），
      應可採信，此外又查無其他積極證據足資證明被告Ｅ○○
      有公訴人所指犯行，則被告Ｅ○○所供其僅係賭客，並未
      經營賭博網站等情，尚可採信，本件不能證明被告Ｅ○○
      犯罪。
（九）綜上所述，本件不能證明被告玄○○、子○○、ｃ○○、
      黃○○、Ｙ○○、Ｕ○○、亥○○、酉○○、ａ○○、Ｍ
      ○○○、Ｅ○○犯罪，揆諸前開法條判例之說明，依法自
　　　應諭知上開被告無罪之判決。
據上論斷，應依刑事訴訟法第299條第1項前段、第301條第1項，
刑法第28條、第268條、第266條第1項、第55條、第38條第1項第
2款、第3款、第2條第1項、修正前刑法第56條、第41條1項前段
，刑法施行法第1之1條、罰金罰鍰提高標準條例第1條前段、修
正前該條例第2條，判決如主文。
本案經檢察官陳清茂到庭執行職務
中　　華　　民　　國　　96　　年　　1 　　月　　30　　日
　　　　　刑事第二庭    審判長法　官　吳孟良
                              法　官  蘇嘉豐
                              法　官  沈君玲
以上正本證明與原本無異。
如不服本判決，應於判決送達後10日內向己○提出上訴狀（應抄
附繕本）。告訴人或被害人如對於本判決不服者，應具備理由請
求檢察官上訴，其上訴期間之計算係以檢察官收受判決正本之日
期為準。
　　　　　　　　　　　　　　　書記官　袁以明
中　　華　　民　　國　　96　　年　　1 　　月　　31　　日
附錄本案論罪科刑法條全文
中華民國刑法第266條
在公共場所或公眾得出入之場所賭博財物者，處 1 千元以下罰金
。但以供人暫時娛樂之物為賭者，不在此限。
當場賭博之器具與在賭檯或兌換籌碼處之財物，不問屬於犯人與
否，沒收之。
中華民國刑法第268條
意圖營利，供給賭博場所或聚眾賭博者，處 3 年以下有期徒刑，
得併科 3 千 元以下罰金。
附表一：
┌─┬────┬───────┬───┬───────┐
│編│  被告  │  犯 罪 地 點 │非法賭│連線伺服器    │
│號│        │              │博種類│IP位址        │
├─┼────┼───────┼───┼───────┤
│ 1│Ｃ○○  │基隆市中正區正│期貨對│211.76.139.160│
│  │        │義路100巷119號│賭    │-191          │
│  │        │3樓之2        │      │              │
├─┼────┼───────┼───┼───────┤
│ 2│ｅ○○、│臺北縣新莊市昌│期貨對│202.153.207.  │
│  │未○○、│平街41巷4號3樓│賭    │128-159       │
│  │甲○○  │              │      │              │
├─┼────┼───────┼───┼───────┤
│ 3│ｈ○○、│臺北市松山區南│期貨對│210.200.208.  │
│  │戌○○  │京東路179巷3弄│賭    │128-191       │
│  │        │9號           │      │              │
├─┼────┼───────┼───┼───────┤
│ 4│Ａ○○  │宜蘭市○○○路│期貨對│210.200.208.  │
│  │        │259巷23號     │賭    │128-191       │
├─┼────┼───────┼───┼───────┤
│ 5│ｆ○○、│臺北市○○路99│期貨對│              │
│  │地○○  │號3樓、107號3 │賭    │              │
│  │        │樓            │      │              │
├─┼────┼───────┼───┼───────┤
│ 6│地○○  │臺北市○○○路│職棒簽│61.31.235.128-│
│  │        │5段412號12樓之│賭    │191           │
│  │        │1             │      │              │
├─┼────┼───────┼───┼───────┤
│ 7│卯○○  │高雄縣湖內鄉中│六合彩│211.76.139.160│
│  │        │山路2段290號  │      │-191          │
├─┼────┼───────┼───┼───────┤
│ 8│Ｇ○○、│桃園縣龜山鄉○○○路輪│219.84.161.160│
│  │ｂ○○  │化七路181巷20 │盤賭博│-191          │
│  │        │號            │      │              │
├─┼────┼───────┼───┼───────┤
│ 9│Ｋ○○、│臺北市○○街32│網路輪│219.84.161.160│
│  │丑○○  │號7樓之1      │盤賭博│-191          │
├─┼────┼───────┼───┼───────┤
│10│丙○○、│臺北市信義區○○○路輪│219.84.161.160│
│  │Ｎ○○、│吉路288號2樓之│盤賭博│-191          │
│  │巳○○、│7             │      │              │
│  │Ｄ○○  │              │      │              │
├─┼────┼───────┼───┼───────┤
│11│Ｑ○○  │臺北市士林區○○○路輪│219.84.161.175│
│  │        │正路435號     │盤賭博│              │
├─┼────┼───────┼───┼───────┤
│12│Ｂ○○  │臺北縣三重市○○○路輪│219.84.161.188│
│  │        │和路4段20巷8號│盤賭博│              │
│  │        │10樓          │      │              │
├─┼────┼───────┼───┼───────┤
│13│Ｚ○○、│臺北縣三重市○○○路輪│219.84.161.182│
│  │Ｏ○○○│生街58號2樓   │盤賭博│              │
├─┼────┼───────┼───┼───────┤
│14│癸○○  │金門縣金城鎮○○○路輪│219.84.161.180│
│  │        │城新莊7巷8號4 │盤賭博│              │
│  │        │樓            │      │              │
├─┼────┼───────┼───┼───────┤
│15│宇○○  │臺北市中山區○○○路輪│210.201.136.  │
│  │        │生北路1段47巷7│盤賭博│139           │
│  │        │號2樓         │      │              │
├─┼────┼───────┼───┼───────┤
│16│宙○○  │臺北市中山區○○○路輪│210.201.136.  │
│  │        │生北路3段43號2│盤賭博│139           │
│  │        │樓之28        │      │              │
├─┼────┼───────┼───┼───────┤
│17│寅○○、│臺北市中山區○○○路輪│210.201.136.  │
│  │Ｆ○○  │城街17號之7   │盤賭博│139           │
├─┼────┼───────┼───┼───────┤
│18│辰○○  │臺北市松山區○○○路輪│210.201.136.  │
│  │（李明晉│德路3段71巷15 │盤賭博│139           │
│  │）      │號2樓         │      │              │
├─┼────┼───────┼───┼───────┤
│19│Ｒ○○、│高雄縣鳳山市○○○路輪│210.201.136.  │
│  │Ｌ○○  │東二路60號    │盤賭博│136           │
├─┼────┼───────┼───┼───────┤
│20│丁○○、│臺南縣麻豆鎮○○○路輪│210.201.136.  │
│  │戊○○、│勢里關帝廟72號│盤賭博│136           │
│  │乙○○○│              │      │              │
├─┼────┼───────┼───┼───────┤
│21│Ｔ○○、│臺北市信義區○○○路輪│210.201.136.  │
│  │Ｖ○○、│吉路278巷27弄 │盤賭博│128-143       │
│  │Ｓ○○、│34號4樓       │      │              │
│  │ｉ○○  │              │      │              │
└─┴────┴───────┴───┴───────┘
附表二（沒收附表）：
┌──┬───────────────────────┐
│編號│           沒  收  物  品 （犯罪所得）        │
├──┼───────────────────────┤
│  1 │被告Ｐ○○犯罪所得—林昆毅國泰世華銀行第1035號│
│    │帳戶（94國世銀消控字第1472號函）內99萬3,230元 │
├──┼───────────────────────┤
│  2 │被告Ｐ○○犯罪所得—瘋狂資訊公司台北市第五信用│
│    │合作社銀行第000000000000號帳戶（北市五信社文字│
│    │第075號）內70元                               │
├──┼───────────────────────┤
│  3 │被告Ｐ○○犯罪所得—普來思科技股份有限公司（即│
│    │沁利電子商務公司）第五信用合作社銀行第00000000│
│    │號帳戶（北市五信社文字第056號）內59萬2,506元  │
├──┼───────────────────────┤
│  4 │被告Ｇ○○犯罪所得—蔡旻唐彰化銀行東林口分行第│
│    │000000000000號帳戶內919元                     │
├──┼───────────────────────┤
│  5 │被告Ｇ○○犯罪所得—潘玉蘭玉山銀行第0000000000│
│    │號帳戶（玉林口字第05081201號函）內15萬元      │
└──┴───────────────────────┘
┌──┬───────┬───┬──────┬────┐
│編號│ 沒收物品名稱 │ 數量 │   所有人   │  備註  │
├──┼───────┼───┼──────┼────┤
│ 01 │伺服器主機    │ 18台 │Ｐ○○（置於│扣押物品│
│    │              │      │台灣索尼網路│清單95年│
│    │              │      │通訊公司）  │度綠保管│
├──┼───────┼───┼──────┤字第1054│
│ 02 │防火牆主機    │  1台 │Ｐ○○（置於│號第1頁 │
│    │              │      │台灣索尼網路│（己○卷│
│    │              │      │通訊公司）  │一）    │
├──┼───────┼───┼──────┤        │
│ 03 │網路交換器    │  1台 │Ｐ○○（置於│        │
│    │              │      │台灣索尼網路│        │
│    │              │      │通訊公司）  │        │
├──┼───────┼───┼──────┤        │
│ 04 │鍵盤          │  1個 │Ｐ○○（置於│        │
│    │              │      │台灣索尼網路│        │
│    │              │      │通訊公司）  │        │
├──┼───────┼───┼──────┤        │
│ 05 │滑鼠          │  1個 │Ｐ○○（置於│        │
│    │              │      │台灣索尼網路│        │
│    │              │      │通訊公司）  │        │
├──┼───────┼───┼──────┼────┤
│ 06 │電磁記錄光碟片│  1片 │Ｐ○○（置於│台灣台北│
│    │              │      │台灣索尼網路│地方法院│
│    │              │      │通訊公司）  │檢察署95│
│    │              │      │            │年度偵字│
│    │              │      │            │第4359號│
│    │              │      │            │卷（陸）│
│    │              │      │            │第135頁 │
├──┼───────┼───┼──────┼────┤
│ 07 │伺服器主機    │  8台 │Ｐ○○（置於│扣押物品│
│    │              │      │亞太線上股份│清單95年│
│    │              │      │有限公司）  │度綠保管│
├──┼───────┼───┼──────┤字第1054│
│ 08 │NETSTEALTH    │  1台 │Ｐ○○（置於│號第1頁 │
│    │              │      │亞太線上股份│（己○卷│
│    │              │      │有限公司）  │一）    │
├──┼───────┼───┼──────┤        │
│ 09 │LEMEL SWITCH  │  1台 │Ｐ○○（置於│        │
│    │              │      │亞太線上股份│        │
│    │              │      │有限公司）  │        │
├──┼───────┼───┼──────┤        │
│ 10 │SURECOM SWITCH│  1台 │Ｐ○○（置於│        │
│    │              │      │亞太線上股份│        │
│    │              │      │有限公司）  │        │
├──┼───────┼───┼──────┤        │
│ 11 │電源線        │ 14條 │Ｐ○○（置於│        │
│    │              │      │亞太線上股份│        │
│    │              │      │有限公司）  │        │
├──┼───────┼───┼──────┼────┤
│ 12 │電磁記錄光碟片│  1片 │Ｐ○○（置於│台灣台北│
│    │              │      │亞太線上股份│地方法院│
│    │              │      │有限公司）  │檢察署95│
│    │              │      │            │年度偵字│
│    │              │      │            │第4359號│
│    │              │      │            │卷（陸）│
│    │              │      │            │第135頁 │
├──┼───────┼───┼──────┼────┤
│ 13 │SERVER電腦主機│  7台 │Ｐ○○（置於│扣押物品│
│    │              │      │神坊資訊股份│清單95年│
│    │              │      │有限公司）  │度綠保管│
├──┼───────┼───┼──────┤字第1054│
│ 14 │HUB           │  1台 │Ｐ○○（置於│號第1頁 │
│    │              │      │神坊資訊股份│（己○卷│
│    │              │      │有限公司）  │一）    │
├──┼───────┼───┼──────┤        │
│ 15 │防火牆主機    │  1台 │Ｐ○○（置於│        │
│    │              │      │神坊資訊股份│        │
│    │              │      │有限公司）  │        │
├──┼───────┼───┼──────┼────┤
│ 16 │伺服器主機    │  9台 │Ｐ○○（置於│扣押物品│
│    │              │      │臺灣固網股份│清單95年│
│    │              │      │有限公司）  │度綠保管│
├──┼───────┼───┼──────┤字第1054│
│ 17 │DLINK SWITCH  │  1台 │Ｐ○○（置於│號第1頁 │
│    │HUB           │      │臺灣固網股份│（己○卷│
│    │              │      │有限公司）  │一）    │
├──┼───────┼───┼──────┤        │
│ 18 │NETSTEALTH    │  1台 │Ｐ○○（置於│        │
│    │              │      │臺灣固網股份│        │
│    │              │      │有限公司）  │        │
├──┼───────┼───┼──────┤        │
│ 19 │網路設備      │  2台 │Ｐ○○（置於│        │
│    │(61.31.235.131│      │臺灣固網股份│        │
│    │～132)        │      │有限公司）  │        │
├──┼───────┼───┼──────┤        │
│ 20 │變壓器        │  1台 │Ｐ○○（置於│        │
│    │              │      │臺灣固網股份│        │
│    │              │      │有限公司）  │        │
├──┼───────┼───┼──────┼────┤
│ 21 │防火牆主機    │  1台 │Ｐ○○（置於│扣押物品│
│    │              │      │是方電訊股份│清單95年│
│    │              │      │有限公司）  │度綠保管│
├──┼───────┼───┼──────┤字第1054│
│ 22 │HUB           │  1台 │Ｐ○○（置於│號第1頁 │
│    │              │      │是方電訊股份│（己○卷│
│    │              │      │有限公司）  │一）    │
├──┼───────┼───┼──────┤        │
│ 23 │SERVER電腦主機│  4台 │Ｐ○○（置於│        │
│    │              │      │是方電訊股份│        │
│    │              │      │有限公司）  │        │
├──┼───────┼───┼──────┼────┤
│ 24 │電腦主機      │  1台 │Ｐ○○（戶籍│扣押物品│
│    │              │      │地）        │清單95年│
├──┼───────┼───┼──────┤度綠保管│
│ 25 │筆記型電腦    │  1台 │Ｐ○○（戶籍│字第1054│
│    │              │      │地）        │號第1頁 │
├──┼───────┼───┼──────┤（己○卷│
│ 26 │記事本        │  3本 │Ｐ○○（戶籍│一）    │
│    │              │      │地）        │        │
├──┼───────┼───┼──────┤        │
│ 27 │銀行存簿      │  8本 │Ｐ○○（戶籍│        │
│    │              │      │地）        │        │
├──┼───────┼───┼──────┤        │
│ 28 │印章          │  6顆 │Ｐ○○（戶籍│        │
│    │              │      │地）        │        │
├──┼───────┼───┼──────┤        │
│ 29 │文件資料      │  1疊 │Ｐ○○（戶籍│        │
│    │              │      │地）        │        │
├──┼───────┼───┼──────┼────┤
│ 30 │磁片          │  2片 │Ｐ○○（戶籍│臺灣臺北│
│    │              │      │地）        │地方法院│
│    │              │      │            │檢察署95│
│    │              │      │            │年度偵字│
│    │              │      │            │第4359號│
│    │              │      │            │卷（陸）│
│    │              │      │            │第134頁 │
├──┼───────┼───┼──────┼────┤
│ 31 │電腦          │  7套 │Ｐ○○（普來│扣押物品│
│    │              │      │思公司）    │清單95年│
│    │              │      │            │度綠保管│
├──┼───────┼───┼──────┤字第1054│
│ 32 │文件          │  7袋 │Ｐ○○（普來│號第1頁 │
│    │              │      │思公司）    │至第2頁 │
├──┼───────┼───┼──────┤（己○卷│
│ 33 │硬碟          │  3個 │Ｐ○○（普來│一）    │
│    │              │      │思公司）    │        │
├──┼───────┼───┼──────┤        │
│ 34 │存摺          │  1本 │Ｐ○○（普來│        │
│    │              │      │思公司）    │        │
├──┼───────┼───┼──────┤        │
│ 35 │電腦主機（僅主│  4台 │Ｐ○○（普來│        │
│    │機）          │      │思公司）    │        │
├──┼───────┼───┼──────┤        │
│ 36 │伺服器主機    │  6台 │Ｐ○○（普來│        │
│    │              │      │思公司）    │        │
├──┼───────┼───┼──────┼────┤
│ 37 │宅急便收執聯單│  2張 │Ｇ○○      │扣押物品│
├──┼───────┼───┼──────┤清單95年│
│ 38 │HINET寬頻 ADSL│  2張 │Ｇ○○      │度綠保管│
│    │帳號          │      │            │字第1054│
├──┼───────┼───┼──────┤號第4頁 │
│ 39 │電腦主機      │  6台 │Ｇ○○      │至第5頁 │
├──┼───────┼───┼──────┤（己○卷│
│ 40 │隨身碟        │  1個 │Ｇ○○      │一）    │
├──┼───────┼───┼──────┤        │
│ 41 │筆記型電腦    │  1台 │Ｇ○○      │        │
├──┼───────┼───┼──────┤        │
│ 42 │彰化銀行東林口│  1份 │Ｇ○○      │        │
│    │分行          │      │            │        │
├──┼───────┼───┼──────┤        │
│ 43 │彰化銀行東林口│  1份 │Ｇ○○      │        │
│    │分行          │      │            │        │
├──┼───────┼───┼──────┤        │
│ 44 │彰化銀行東林口│  1份 │Ｇ○○      │        │
│    │分行          │      │            │        │
├──┼───────┼───┼──────┤        │
│ 45 │彰化銀行東林口│  1份 │Ｇ○○      │        │
│    │分行          │      │            │        │
├──┼───────┼───┼──────┤        │
│ 46 │遠東國際商業銀│  1份 │Ｇ○○      │        │
│    │行            │      │            │        │
├──┼───────┼───┼──────┤        │
│ 47 │彰化銀行南新莊│  2本 │Ｇ○○      │        │
│    │分行          │      │            │        │
├──┼───────┼───┼──────┤        │
│ 48 │玉山銀行林口分│  1份 │Ｇ○○      │        │
│    │行            │      │            │        │
├──┼───────┼───┼──────┤        │
│ 49 │彰化銀行東林口│  1本 │Ｇ○○      │        │
│    │分行          │      │            │        │
├──┼───────┼───┼──────┤        │
│ 50 │彰化銀行東林口│  1本 │Ｇ○○      │        │
│    │分行          │      │            │        │
├──┼───────┼───┼──────┤        │
│ 51 │彰化銀行東林口│  1本 │Ｇ○○      │        │
│    │分行          │      │            │        │
├──┼───────┼───┼──────┤        │
│ 52 │郵政儲金金融卡│  1張 │Ｇ○○      │        │
├──┼───────┼───┼──────┤        │
│ 53 │郵政儲金金融卡│  1張 │Ｇ○○      │        │
├──┼───────┼───┼──────┤        │
│ 54 │HP事務機      │  1台 │Ｇ○○      │        │
├──┼───────┼───┼──────┤        │
│ 55 │傳真機        │  1台 │Ｇ○○      │        │
├──┼───────┼───┼──────┤        │
│ 56 │電話機        │  1台 │Ｇ○○      │        │
├──┼───────┼───┼──────┤        │
│ 57 │印章          │ 11個 │Ｇ○○      │        │
├──┼───────┼───┼──────┤        │
│ 58 │宅急便托運單  │  5份 │Ｇ○○      │        │
├──┼───────┼───┼──────┤        │
│ 59 │卡號資料      │  6張 │Ｇ○○      │        │
├──┼───────┼───┼──────┤        │
│ 60 │身分證影本    │ 10張 │Ｇ○○      │        │
├──┼───────┼───┼──────┤        │
│ 61 │游凱棋身分證駕│各1份 │Ｇ○○      │        │
│    │照            │      │            │        │
├──┼───────┼───┼──────┤        │
│ 62 │hinet ADSL帳號│  1張 │Ｇ○○      │        │
│    │卡            │      │            │        │
├──┼───────┼───┼──────┤        │
│ 63 │空白站台申請書│  1疊 │Ｇ○○      │        │
├──┼───────┼───┼──────┤        │
│ 64 │最新電話說明書│  1疊 │Ｇ○○      │        │
├──┼───────┼───┼──────┤        │
│ 65 │號碼章        │  2個 │Ｇ○○      │        │
├──┼───────┼───┼──────┤        │
│ 66 │站台申請書    │  1疊 │Ｇ○○      │        │
├──┼───────┼───┼──────┤        │
│ 67 │房屋租賃契約書│  1本 │Ｇ○○      │        │
├──┼───────┼───┼──────┤        │
│ 68 │拓點說明書    │  1疊 │Ｇ○○      │        │
├──┼───────┼───┼──────┤        │
│ 69 │機台編號名冊  │  2張 │Ｇ○○      │        │
├──┼───────┼───┼──────┤        │
│ 70 │匯款說明      │  3張 │Ｇ○○      │        │
├──┼───────┼───┼──────┤        │
│ 71 │客戶帳單      │  4張 │Ｇ○○      │        │
├──┼───────┼───┼──────┤        │
│ 72 │客戶日帳單    │  1疊 │Ｇ○○      │        │
├──┼───────┼───┼──────┤        │
│ 73 │其他文件      │  1疊 │Ｇ○○      │        │
├──┼───────┼───┼──────┤        │
│ 74 │行動電話      │  1支 │Ｇ○○      │        │
├──┼───────┼───┼──────┤        │
│ 75 │行動電話      │  1支 │Ｇ○○      │        │
├──┼───────┼───┼──────┤        │
│ 76 │行動電話      │  1支 │Ｇ○○      │        │
├──┼───────┼───┼──────┤        │
│ 77 │行動電話      │  1支 │Ｇ○○      │        │
├──┼───────┼───┼──────┤        │
│ 78 │現金新臺幣    │35000 │Ｇ○○      │        │
│    │              │   元 │            │        │
├──┼───────┼───┼──────┼────┤
│ 79 │電腦主機      │  1台 │Ｐ○○      │        │
└──┴───────┴───┴──────┴────┘
